臺灣板橋地方法院民事裁定             100年度小上字第69號
上  訴  人  姜伯鈺
訴訟代理人  張鳳嬌
被上訴人    陳藝真
訴訟代理人  曾清榮
上列當事人間請求侵權行為損害賠償事件，上訴人對於中華民國
100 年6 月30日本院三重簡易庭100 年度重小字第725 號第一審
判決提起上訴，本院裁定如下：
    主  文
上訴駁回。
第二審訴訟費用新臺幣壹仟伍佰元由上訴人負擔。
    理  由
一、按對於小額程序第一審判決之上訴，非以其違背法令為理由
    ，不得為之，民事訴訟法第436 條之24第2 項定有明文。又
    前開上訴，其上訴狀內應記載上訴理由，並表明原判決所違
    背之法令及其具體內容，以及依訴訟資料可認為原判決有違
    背法令之具體事實，同法第436 條之25亦定有明文。是當事
    人以小額訴訟程序之第一審判決違背法令為理由提起上訴時
    ，就原判決如何不適用法規或適用法規不當，其上訴狀或理
    由書應有具體之指摘，並揭示該法規之條項或其內容，若係
    成文法以外之法則，應揭示該法則之旨趣，倘為司法院解釋
    或最高法院之判例，則應揭示該判解之字號或其內容，如依
    民事訴訟法第469 條第1 款至第5 款所列各款事由提起上訴
    者，其上訴狀或理由書應揭示合於該條款之事實；若小額訴
    訟程序上訴人之上訴狀或理由書未依上述方法為表明者，即
    難認已對原判決之違背法令有具體之指摘，其上訴自難認為
    合法。
二、本件上訴人係對於小額訴訟之第一審判決提起上訴，核其上
    訴狀所載乃指陳：上訴人於發生車禍後，即多次誠意的表示
    願意負擔賠償費用，並向處理該車禍之承辦警員詳細請教處
    理程序與應注意之義務。嗣後上訴人便多次約被上訴人前往
    汽車修理廠進行車輛之修繕回復原狀，並願意支付所有之相
    關費用，豈料被上訴人堅持不願共同至汽車修理廠詢價報修
    ，並不讓上訴人參與任何有關車輛報修之相關事宜，嗣後僅
    憑一張未經修車場蓋章證明之估價單向上訴人請求系爭修理
    費，上訴人因恐遭訛詐，故未支付系爭款項。原審判決書中
    ，法院僅憑被上訴人所提供之估價單，作為判決基礎，於法
    無據，違反誠信原則。又被上訴人之車輛修繕內容應與受損
    部分相符，今既未依法定程序完成修繕，亦未經由第三公證
    單位鑑定，實難以確認實際受損項目協商理賠，爰依法提起
    上訴，求予廢棄原判決，駁回被上訴人之起訴等語。經查，
    原審依據被上訴人所提富鑫汽車有限公司估價單，復依行政
    院所頒「固定資產折舊率表」之規定予以計算折舊，是以原
    審認定事實，係以前述於原審中所存在之訴訟資料為基礎，
    本於自由心證，而就證據取捨結果所為之事實認定，自難認
    有何違法之處。上訴人雖主張車損之部分應由第三公證單位
    予以鑑定等云云為抗辯，然上訴人之上訴理由既僅係就原審
    判決之證據取捨、認定事實之職權行使，指摘其為不當，並
    未具體說明原判決究有何不適用法規或適用法規不當之情形
    ，並揭示該法規之條項或其內容，及合於民事訴訟法第469
    條所列第1 款至第5 款之事實，自難認對原審判決之如何違
    背法令已有具體之指摘，揆諸前揭說明，即應認其上訴為不
    合法，應予駁回。
三、本件第二審訴訟費用應依民事訴訟法第436 條之19條第1 項
    確定其數額為新臺幣1500元，應由上訴人負擔。
四、依民事訴訟法第436 條之32第1 項、第2 項、第444 條第1
    項、第95條、第78條、第436 條之19第1 項，裁定如主文。
中    華    民    國  100     年    8     月    18    日
                  民事第二庭    審判長法  官  陳麗玲
                                      法  官  張筱琪
                                      法  官  連育群
以上正本證明與原本無異
本判決不得抗告
中    華    民    國  100     年    8     月    18    日
                                      書記官  溫婷雅